【裁判字號】    96,訴,1688
【裁判日期】    970429
【裁判案由】    毒品危害防制條例
【裁判全文】
臺灣臺北地方法院刑事判決              96年度訴字第1688號
    甲  ○  ○  臺灣臺北地方法院檢察署檢察官
    被      告  丙○○
    選任辯護人  王雅慧律師
上開被告因違反毒品危害防制條例案件，經檢察官就本院九十六
年度訴字第一○五三號被告乙○○被訴違反毒品危害防制條例案
件追加提起公訴（九十六年度偵字第一五三四七號），本院判決
如下：
    主  文
丙○○共同販賣第二級毒品，處有期徒刑柒年，犯罪所得新臺幣
仟元沒收之，如全部或一部不能沒收時，以其財產抵償之；又
共同連續轉讓第二級毒品，處有期徒刑拾月，減為有期徒刑伍月
；應執行有期徒刑柒年肆月，犯罪所得新臺幣仟元沒收之，如
全部或一部不能沒收時，以其財產抵償之。
    事  實
一、丙○○明知安非他命屬毒品危害防制條例所定之第二級毒品
    ，依法不得販賣、轉讓，而與乙○○共同為下列行為：
  (一)丙○○與乙○○（經本院另以九十六年度訴字第一○五三號
    判處有罪）共同基於販賣安非他命以營利之犯意聯絡及行為
    分擔，於民國九十三年十二月十一日晚上六時三十五分前某
    時，乙○○經由不詳之方式得知真實姓名年籍不詳綽號「博
    杰」之成年男子（下稱「博杰」）欲以新臺幣（下同）三千
    元之價格購買二點五公克之安非他命，乙○○即於九十三年
    十二月十一日晚上六時三十五分及同日晚上六時三十九分，
    以所持用之電話號碼為0000000000號之行動電話
    與丙○○聯繫（電話聯絡譯文詳如附表編號一所示），而將
    上開「博杰」欲以上開價格購買上開數量之安非他命及「博
    杰」聯絡方式之情轉告丙○○，並於電話中指示丙○○就出
    售與「博杰」之安非他命秤重二點五公克係含袋重及與「博
    杰」接洽時可告知三千元購得之安非他命重量為三公克等買
    賣交易細節，丙○○即按指示包裝並與「博杰」接洽，且前
    往位於臺北市松山區之不詳地點，以三千元之價格將毛重二
    點五公克之安非他命販賣與「博杰」。
  (二)丙○○又另行與乙○○共同基於轉讓安非他命之概括犯意聯
    絡及行為分擔，連續為下列行為：
  (1)乙○○於九十三年十二月十一日晚上六時三十五分前某時，
    經由不詳之方式得知真實姓名年籍不詳綽號「秀惠」之成年
    女子（下稱「秀惠」）欲施用安非他命，即於九十三年十二
    月十三日晚上六時三十五分起至同日晚上七時十餘分，以所
    持用之電話號碼為0000000000號之行動電話與丙○○聯繫（電話聯絡譯文詳如附表編號二所示），而委請丙○○將重量零點五公克之安非他命送至與「秀惠」約定之臺
    北市頂好商圈某處，丙○○即於當日晚上七時某分，依乙○○指示將重量零點五公克之安非他命無償轉讓與「秀惠」。
  (2)乙○○於九十三年十二月十四日上午十時四十一分許，經由
    電話聯絡而得知為其改裝車輛真實姓名年籍不詳綽號「偉浩
    」之成年男子（下稱「偉浩」）欲施用安非他命（電話聯絡
    譯文詳如附表編號三所示），即於九十三年十二月十四日上
    午十時四十二分許起同日上午十時四十餘分，以所持用之電
    話號碼為0000000000號之行動電話與丙○○聯繫
    （電話聯絡譯文詳如附表編號三所示），而委請丙○○將重
    量一公克之安非他命送至與「偉浩」約定之不詳地點，丙○○即於當日上午十一時某時，依乙○○指示將重量一公克之
    安非他命無償轉讓與「偉浩」。
  (3)乙○○於九十三年十二月十六日上午十時五十三分前某時，
    以不詳方式得知「偉浩」欲施用安非他命，即於九十三年十
    二月十六日上午十時五十三分，以所持用之電話號碼為00
    00000000號之行動電話與丙○○聯繫（電話聯絡譯
    文詳如附表編號四所示），委請丙○○將重量一公克之安非
    他命秤重包裝，乙○○再前往丙○○住處拿取上開包裝完畢
    之安非他命，復將重量一公克之安非他命持往不詳地點，無
    償轉讓與「偉浩」。
二、案經臺灣臺北地方法院檢察署檢察官主動簽分偵查起訴。
    理  由
一、訊據被告丙○○固坦承其曾於上開時間，以其所持用之行動
    電話與被告乙○○聯繫，被告乙○○復曾與「秀惠」、「偉
    浩」聯繫，而相關電話聯絡譯文詳如附表所示，且其曾為如
    上開事實欄一(二)(1)、(2)、(3)所示轉讓安非他命與「秀惠」、
    「偉浩」（「偉浩」部分二次）之行為，惟矢口否認有何販
    賣安非他命與「博杰」之犯行，並辯稱：當時乙○○將安非
    他命寄放在伊處，伊為貪圖乙○○會給伊免費毒品施用，才
    依乙○○指示去送毒品，伊並未收取金錢，伊並無販賣之意
    云云。經查：
  (一)證據能力部分：
    被告丙○○對於以下本院作為判斷依據之各項證據資料，均
    同意或不爭執其證據能力，本院審酌該等言詞供述及書面作
    成時之情況認為適當，均無不宜作為證據之情事，依刑事訴
    訟法第一百五十九條之五規定，均得作為證據。
  (二)實體認定部分：
  (1)本案被告丙○○確曾於如附表所示之時間，以其所持用之行
    動電話與被告乙○○聯繫，被告乙○○復曾與「秀惠」、「
    偉浩」聯繫，而相關電話聯絡譯文詳如附表所示，被告丙○○確有依附表編號一至三號所示電話聯絡將毛重二點五公克
    、重量零點五公克、重量一公克之安非他命交與「博杰」、
    「秀惠」、「偉浩」，且其曾為如上開事實欄一(二)(1)、(2)、
    (3)所示轉讓安非他命與「秀惠」、「偉浩」（「偉浩」部分
    二次）等情，為被告丙○○所坦承，並經本院當庭勘驗相關
    監聽光碟且製有勘驗筆錄在卷可資佐證，自堪信上開事實為
    真實，且被告丙○○就上開事實欄一(二)(1)、(2)、(3)所示連續
    轉讓安非他命與「秀惠」、「偉浩」之自白核與事實相符，
    堪以認定。至於起訴書犯罪事實欄一(四)部分即被告丙○○於
    九十三年十二月十六日上午十時五十三分前某時，依被告乙○○指示轉讓數量不詳之安非他命與白振治部分，因本院勘
    驗相關監聽光碟後，原起訴事實，顯有誤會，並經蒞庭檢察
    官當庭更正起訴事實如上開事實欄一(二)(3)所示，併此敘明。
  (2)就上開事實欄一(一)部分：
    觀諸本院勘驗相關監聽光碟所製作如附表編號一所示被告丙○○與被告乙○○之電話聯絡譯文，被告乙○○固先詢問證
    被告丙○○是否願意以三千元之價格出售毛重二點五公克安
    非他命與「博杰」，惟被告乙○○於與被告丙○○聯絡過程
    ，被告乙○○復就出售與「博杰」之安非他命秤重二點五公
    克係含袋重及與「博杰」接洽時可告知三千元購得之安非他
    命重量為三公克等「買賣交易」細節，對被告丙○○加以指
    示，本案被告丙○○與被告乙○○係基於意圖營利之犯意聯
    絡而欲販賣安非他命與「博杰」一節甚為明確，而被告丙○○事後確有依被告乙○○指示交付毛重二點五公克之安非他
    命與「博杰」等情，亦如前述，且被告丙○○於本院準備程
    序中亦自承：這四次我都有交付安非他命給這些人，但是拿
    到錢都是交給乙○○等語（見本院九十七年一月三十一日準
    備程序筆錄），本案被告丙○○與被告乙○○係基於意圖營
    利之犯意聯絡而販賣安非他命與「博杰」，且由被告乙○○
    負責對外招攬、被告丙○○負責包裝秤重及交貨取款之行為
    分擔等情，堪以認定，被告丙○○前開所辯，顯與事實不符
    ，不足採信。
  (三)綜上所述，本案事證業已明確，本案被告丙○○與被告乙○○共犯販賣安非他命與「博杰」及共犯連續轉讓安非他命與
    「秀惠」、「偉浩」共三次之犯行，均堪認定。
二、查被告丙○○行為後，刑法業經立法院通過修正，於九十四
    年二月二日經總統公布修正，並自九十五年七月一日生效，
    連續犯部分，新法刪除第五十六條關於連續犯之規定，將連
    續數行為而犯同一之罪名者以一罪論之情修正為連續數行為
    應分論併罰；宣告多數有期徒刑定應執行刑之規定，修正後
    刑法第五十一條第五款將有期徒刑定應執行刑之上限自「不
    得逾二十年」修正為「不得逾三十年」，經綜合比較上開法
    律變更之情形，以九十五年七月一日修正生效前之規定對於
    被告較為有利，依據修正後刑法第二條第一項前段之規定，
    即應適用九十五年七月一日修正生效前之上開刑法規定，合
    先敘明。
三、核被告丙○○如上開事實欄一(一)所為，係犯毒品危害防制條
    例第四條第二項之販賣第二級毒品罪；被告丙○○如上開事
    實欄一(二)所為，係犯毒品危害防制條例第八條第二項之轉讓
    第二級毒品罪。甲○○認就上開事實欄一(二)(1)部分認被告丙○○涉犯販賣第二級毒品罪而提起公訴，然本案被告乙○○
    委請被告丙○○交付零點五公克安非他命與「秀惠」時，告
    知被告丙○○不需向「秀惠」收取對價一節，此觀諸如附表
    編號二所示被告乙○○與被告丙○○電話聯絡譯文明確可按
    ，而本案並無任何證據資料顯示被告乙○○就此部分曾向「
    秀惠」收取對價，是被告丙○○此部分行為應僅該當轉讓第
    二級毒品罪，甲○○據以起訴之法條尚有未洽，容或有所誤
    會，惟甲○○據以起訴之犯罪事實與本院認定之上開事實，
    基本社會事實核屬同一，起訴法條應予變更。被告丙○○與
    被告乙○○就上開犯行，有犯意聯絡及行為分擔，為共同正
    犯。被告丙○○如上開事實欄一(二)所為轉讓安非他命三次之
    行為，時間緊接，犯罪方法相同，觸犯構成要件相同之罪名
    ，顯係基於概括犯意而為，為連續犯，應依修正前刑法第五
    十六條之規定論以一連續轉讓第二級毒品罪，並加重其刑。
    被告丙○○所犯上開二罪，犯意各別，行為不同，應分論併
    罰。爰審酌被告丙○○於偵查及本院審理中坦承部分犯行，
    犯後態度難稱良好，另參以被告丙○○犯罪手段、次數、犯
    罪所得利益及與被告乙○○分工參與本案犯行之程度等情狀
    ，分別量處如主文所示之刑，並定應執行刑如主文所示。又
    被告丙○○就販賣安非他命與「博杰」所得財物，為三千元
    ，如前所述，爰依毒品危害防制條例第十九條第一項之規定
    宣告沒收，如全部或一部不能沒收時，以其財產抵償之。
四、另本案被告丙○○如上開事實欄一(二)所示之行為，因犯罪時
    間在九十六年四月二十四日之前，亦無其他不合中華民國九
    十六年罪犯減刑條例所定不得減刑之情形，爰依中華民國九
    十六年罪犯減刑條例第二條第一項第三款、第七條併與宣告
    減刑如主文所示。
據上論斷，應依刑事訴訟法第二百九十九條第一項前段、第三百
條，毒品危害防制條例第四條第二項、第八條第二項、第十九條
第一項，修正後刑法第二條第一項前段、第十一條前段、第二十
八條、第四十七條、修正前刑法第五十六條、第五十一條第五款
，中華民國九十六年罪犯減刑條例第二條第一項第三款、第七條
，判決如主文。
本案經檢察官鄧巧羚到庭執行職務
中    華    民    國    97    年    4     月    29    日
                        臺灣臺北地方法院刑事第八庭
                            審判長法  官   陳德民
                                  法  官   孫曉青
                                  法  官   唐于智
上正本證明與原本無異。
如不服本判決，應於判決送達後10日內，向本院提出上訴狀。
                                  書記官   陳家欣
中    華    民    國    97    年    4     月    29    日
附錄本案論罪法條
毒品危害防制條例第4條第2項
製造、運輸、販賣第二級毒品者，處無期徒刑或7 年以上有期徒
刑，得併科新臺幣700 萬元以下罰金。
毒品危害防制條例第8條第2項
轉讓第二級毒品者，處6 月以上5 年以下有期徒刑，得併科新臺
幣70萬元以下罰金。
附表
┌────────────────────────────────────┐
│編號1                                                                   │
├────────────────────────────────────┤
│(1)                                                                      │
│監察電話：0000-000000（阿貴）                                           │
│通話時間：12/11 1835                                                    │
│通話編號：0000000                                                       │
│時間總計：105秒                                                         │
│譯文：                                                                  │
│丙○○：貴哥。                                                          │
│乙○○：3張2.5你要不要做？                                              │
│丙○○：3張2.5，什麼意思？                                              │
│乙○○：3千塊2.5。                                                      │
│丙○○：嗯，加袋子嘛？                                                  │
│乙○○：對啊。                                                          │
│丙○○：做啊，怎麼不做（臺語）。                                        │
│乙○○：做喔（臺語）？                                                  │
│丙○○：做啊（臺語） 。                                                 │
│乙○○：那你先弄好有沒有。                                              │
│丙○○：嗯，他有沒有什麼聯絡電話，我跟他聯絡就好啦。                    │
│乙○○：對對。                                                          │
│丙○○：對啊。                                                          │
│乙○○：他如果說是多少，你就說是3就好了。                               │
│丙○○：跟他虎爛就對了（臺語）。                                        │
│乙○○：你就說3就好了。                                                 │
│丙○○：嗯，電話幾號？                                                  │
│乙○○：好啦，我等一下給你。                                            │
│乙○○：你再弄一包0.5的有沒有。                                         │
│丙○○：嗯。                                                            │
│乙○○：對，那個我回去連上一次秀惠那個我都一次補給你。                  │
│丙○○：好，反正我就是先處理他就對啦，電話是幾號？                      │
│乙○○：ㄟ，沒有啦，0.5的先處理，他現在人在汐止啦。                     │
│乙○○：嗯，他回松山會打給你啦。                                        │
│丙○○：好，你叫他直接撥我電話就可以啦。                                │
│乙○○：好啦。你先處理0.5的，處理好，到那個什麼，一樣啦                 │
│        。                                                              │
│丙○○：頂好。                                                          │
│乙○○：對啦。                                                          │
│丙○○：好好好，bye bye。                                               │
│乙○○：你要多久？                                                      │
│丙○○：15分鐘之內。                                                    │
│乙○○：15分鐘？                                                        │
│丙○○：嗯。                                                            │
│乙○○：15分鐘是7點對不對？                                             │
│丙○○：對。                                                            │
│乙○○：好，我跟那個女的說7點。                                         │
│丙○○：又是那個喔？                                                    │
│乙○○：不是，另外一個。                                                │
│丙○○：喔，好好。                                                      │
│乙○○：bye bye。                                                       │
│丙○○：bye bye。                                                       │
│                                                                        │
│(2)                                                                      │
│監察電話：0000-000000（阿貴）                                           │
│通話時間：12/11 1839                                                    │
│通話編號：0000000                                                       │
│時間總計：52秒                                                          │
│譯文：                                                                  │
│丙○○：喂。                                                            │
│乙○○：還有一支0935。                                                  │
│丙○○：0935。                                                          │
│乙○○：708595。                                                        │
│丙○○：708。                                                           │
│乙○○：595。                                                           │
│丙○○：595。                                                           │
│乙○○：對。                                                            │
│丙○○：是0.5的？                                                       │
│乙○○：沒有啦，是3千的啦。                                             │
│丙○○：好，我送去那邊嘛？                                              │
│乙○○：啊？他到，他到，你就打給他，跟他約松山看哪裡啦。                │
│丙○○：我再直接跟他接洽就對啦。                                        │
│乙○○：對啦，不要約在我們家附近啦。                                    │
│丙○○：我知道，啊怎麼稱呼？                                            │
│乙○○：博杰啦。                                                        │
│丙○○：博杰喔。                                                        │
│乙○○：嗯。                                                            │
│丙○○：好，ok，708595，好。                                            │
│乙○○：對。                                                            │
│丙○○：好，bye bye。                                                   │
│乙○○：你說瓠仔叫他打的。                                              │
│丙○○：嗯。                                                            │
│乙○○：叫你打的。                                                      │
│丙○○：好。                                                            │
│乙○○：好，bye bye。                                                   │
├────────────────────────────────────┤
│編號2                                                                   │
├────────────────────────────────────┤
│(1)                                                                      │
│監察電話：0000-000000（阿貴）                                           │
│通話時間：12/11 1835                                                    │
│通話編號：0000000                                                       │
│時間總計：105秒                                                         │
│譯文：                                                                  │
│丙○○：貴哥。                                                          │
│乙○○：3張2.5你要不要做？                                              │
│丙○○：3張2.5，什麼意思？                                              │
│乙○○：3千塊2.5。                                                      │
│丙○○：嗯，加袋子嘛？                                                  │
│乙○○：對啊。                                                          │
│丙○○：做啊，怎麼不做（臺語）。                                        │
│乙○○：做喔（臺語）？                                                  │
│丙○○：做啊（臺語） 。                                                 │
│乙○○：那你先弄好有沒有。                                              │
│丙○○：嗯，他有沒有什麼聯絡電話，我跟他聯絡就好啦。                    │
│乙○○：對對。                                                          │
│丙○○：對啊。                                                          │
│乙○○：他如果說是多少，你就說是3就好了。                               │
│丙○○：跟他虎爛就對了（臺語）。                                        │
│乙○○：你就說3就好了。                                                 │
│丙○○：嗯，電話幾號？                                                  │
│乙○○：好啦，我等一下給你。                                            │
│乙○○：你再弄一包0.5的有沒有。                                         │
│丙○○：嗯。                                                            │
│乙○○：對，那個我回去連上一次秀惠那個我都一次補給你。                  │
│丙○○：好，反正我就是先處理他就對啦，電話是幾號？                      │
│乙○○：ㄟ，沒有啦，0.5的先處理，他現在人在汐止啦。                     │
│乙○○：嗯，他回松山會打給你啦。                                        │
│丙○○：好，你叫他直接撥我電話就可以啦。                                │
│乙○○：好啦。你先處理0.5的，處理好，到那個什麼，一樣啦                 │
│        。                                                              │
│丙○○：頂好。                                                          │
│乙○○：對啦。                                                          │
│丙○○：好好好，bye bye。                                               │
│乙○○：你要多久？                                                      │
│丙○○：15分鐘之內。                                                    │
│乙○○：15分鐘？                                                        │
│丙○○：嗯。                                                            │
│乙○○：15分鐘是7點對不對？                                             │
│丙○○：對。                                                            │
│乙○○：好，我跟那個女的說7點。                                         │
│丙○○：又是那個喔？                                                    │
│乙○○：不是，另外一個。                                                │
│丙○○：喔，好好。                                                      │
│乙○○：bye bye。                                                       │
│丙○○：bye bye。                                                       │
│                                                                        │
│(2)                                                                      │
│監察電話：0000-000000（阿貴）                                           │
│通話時間：12/11 18時37分45秒                                            │
│通話之對象：0000000000                                                  │
│時間總計：42秒                                                          │
│譯文：                                                                  │
│女子：喂。                                                              │
│乙○○：你七點到頂好。                                                  │
│女子：好。                                                              │
│乙○○：有一個少年仔會過去。                                            │
│女子：好。                                                              │
│乙○○：不用給他錢。                                                    │
│女子：啊？                                                              │
│乙○○：不用給他錢。                                                    │
│女子：好。大門口？                                                      │
│乙○○：頂好門口。你到頂好門口打給我，不要被你媽知道，有                │
│一個少年仔會過去，你不用給他錢。                                        │
│女子：好，我知道，白痴喔！拜拜啦                                        │
│乙○○：拜拜。                                                          │
│                                                                        │
│(3)                                                                      │
│監察電話：0000-000000（阿貴）                                           │
│通話時間：12/11 18時38分                                                │
│通話編號：0000000                                                       │
│時間總計：41秒                                                          │
│譯文：                                                                  │
│丙○○：喂，貴哥。                                                      │
│乙○○：嗯，你0.5是重喔，實重喔，                                       │
│丙○○：到哪邊？                                                        │
│乙○○：頂好啊，實重啊。                                                │
│丙○○：給他就對了？                                                    │
│乙○○：對，我是說你先準備0.5，7點。                                    │
│丙○○：就不用拿錢，就直接拿給他就對了嘛？                              │
│乙○○：對啊對啊對啊。                                                  │
│丙○○：好，沒問題啊。                                                  │
│乙○○：還有，還有那個什麼。喂、喂。                                    │
│                                                                        │
│(4)                                                                      │
│監察電話：0000-000000（阿貴）                                           │
│通話時間：12/11 19時09分                                                │
│通話編號：0000000                                                       │
│時間總計：63秒                                                          │
│譯文：                                                                  │
│丙○○：喂，貴哥。                                                      │
│乙○○：你好了嗎？                                                      │
│丙○○：我現在要走去頂好了，在下面。                                    │
│乙○○：好好好，邊走邊跟我講。                                          │
│丙○○：啊？聽不到。                                                    │
│乙○○：喂。                                                            │
│丙○○：聽不到，ㄟ，有。                                                │
│乙○○：你有沒有看到頂好一個女的？                                      │
│丙○○：一個女的，我看一下。                                            │
│乙○○：矮矮的，年輕。                                                  │
│丙○○：啊長的怎樣？漂不漂亮？                                          │
│乙○○：還好啦，會漂亮？                                                │
│丙○○：啊漂亮自己用啊。沒有，沒看到啊，沒看到啊。                      │
│乙○○：有沒有？                                                        │
│丙○○：沒有啊。                                                        │
│乙○○：有一個女的，頂好啊。                                            │
│丙○○：就沒看到，我在門口啦                                            │
│乙○○：你在門口？                                                      │
│丙○○：對啊。                                                          │
│乙○○：你穿什麼衣服？                                                  │
│丙○○：我穿那個羽毛背心啊。                                            │
│乙○○：好好，等一下喔，我打給他喔。                                    │
│丙○○：好好。                                                          │
│                                                                        │
│(5)                                                                      │
│監察電話：0000-000000（阿貴）                                           │
│通話時間：12/11 19時12分                                                │
│通話編號：0000000                                                       │
│時間總計：18秒                                                          │
│譯文：                                                                  │
│丙○○：喂。                                                            │
│乙○○：你看到了沒？                                                    │
│丙○○：我已經拿給他啦。                                                │
│乙○○：喔，ok ok ok。                                                  │
│丙○○：喔。                                                            │
│乙○○：好，bye bye，謝謝囉。                                           │
│丙○○：不會啦，啊那個我就自己打電話給他嘛？                            │
│乙○○：對對對，好，bye bye。                                           │
│丙○○：沒問題，好，bye bye。                                           │
│                                                                        │
├────────────────────────────────────┤
│編號3                                                                   │
├────────────────────────────────────┤
│(1)                                                                      │
│監察電話：0000-000000（阿貴）                                           │
│通話時間：12/14 1041                                                    │
│通話編號：0000000                                                       │
│時間總計：93秒                                                          │
│譯文：                                                                  │
│乙○○：偉浩。                                                          │
│偉  浩：嗯。                                                            │
│乙○○：怎樣？                                                          │
│偉  浩：我找不到你要的那個什麼尾翼ㄟ。                                  │
│乙○○：沒有喔？                                                        │
│偉  浩：沒有啊，問人家，人家也沒看過啊。                                │
│乙○○：ㄟ那那個尾翼拆掉，那個，啊我燙的那個洞可不可以補                │
│        啊？                                                            │
│偉  浩：可以補啊，啊你尾翼拆掉不裝喔？                                  │
│乙○○：我不要，我要裝鴨尾，扁的。                                      │
│偉  浩：好啊，那我就叫鴨尾啊，鴨尾比較便宜。                            │
│乙○○：對啊，好啊，那幫我補好不好？                                    │
│偉  浩：好，我先拆開看洞是怎麼樣，再動啊。                              │
│乙○○：好，ok。                                                        │
│偉  浩：啊你在台北嗎？                                                  │
│乙○○：沒有，你沒了喔？                                                │
│偉  浩：對啊，忘了跟你講。                                              │
│乙○○：昨天不講。                                                      │
│偉  浩：你在桃園喔？                                                    │
│乙○○：我等一下就回去了，晚一點。                                      │
│偉  浩：大概，因為我中午要出去。                                        │
│乙○○：是喔，可是我。                                                  │
│偉  浩：你在桃園嗎？                                                    │
│乙○○：對啊。                                                          │
│偉  浩：那我過去桃園好了。                                              │
│乙○○：啊你過來桃園我也沒在身上啊。                                    │
│偉  浩：喔，在家裡喔，好吧，那就等你回來。                              │
│乙○○：你中午要去哪？                                                  │
│偉  浩：我不會啦，我大概1點才會出去。                                   │
│乙○○：是喔。                                                          │
│偉  浩：你大概幾點回來？                                                │
│乙○○：我一下子打給你。                                                │
│偉  浩：好好好                                                          │
│乙○○：好，bye bye。                                                   │
│                                                                        │
│(2)                                                                      │
│監察電話：0000-000000（阿貴）                                           │
│通話時間：12/14 1042                                                    │
│通話編號：0000000                                                       │
│時間總計：38秒                                                          │
│譯文：                                                                  │
│丙○○：喂。                                                            │
│乙○○：你還沒睡喔？                                                    │
│丙○○：...。                                                           │
│乙○○：你那還有沒有1克？                                               │
│丙○○：有啊，怎麼沒有。                                                │
│乙○○：那個，幫我秤一下。                                              │
│丙○○：好啊。                                                          │
│乙○○：回去一起付給你。                                                │
│丙○○：好阿，不急沒關係。                                              │
│乙○○：對啊，回去補給你。                                              │
│丙○○：ok。                                                            │
│乙○○：因為我現在走不掉。                                              │
│丙○○：好。                                                            │
│乙○○：你，ㄟ，10分鐘，啊，我打給你，我打給你，你就拿下                │
│        去。                                                            │
│丙○○：好。                                                            │
│乙○○：我一個朋友偉浩，他在專門幫我弄車的。                            │
│丙○○：好啊，好啊，好啊。                                              │
│乙○○：好，bye bye。                                                   │
│丙○○：好。                                                            │
│                                                                        │
│(3)                                                                      │
│監察電話：0000-000000（阿貴）                                           │
│通話時間：12/14 1043                                                    │
│通話編號：0000000                                                       │
│時間總計：52秒                                                          │
│譯文：                                                                  │
│偉  浩：喂。                                                            │
│乙○○：你現在在哪？                                                    │
│偉  浩：我在店裡啊。                                                    │
│乙○○：那你現在可不可以過去我家樓下？                                  │
│偉  浩：那個，好啊，啊誰？誰在那邊？                                    │
│乙○○：啊？我叫我家樓上的拿下去啊。                                    │
│偉  浩：啊，方便嗎？                                                    │
│乙○○：可以可以可以，那個你放心。                                      │
│偉  浩：喔，那就是到上次修車那邊？                                      │
│乙○○：啊？                                                            │
│偉  浩：上次那個幫你，幫那個小隻（台語）換電瓶那邊嗎？                  │
│乙○○：對啊對啊對啊。                                                  │
│乙○○：好，你現在到要多久？                                            │
│偉  浩：我10分鐘到，好不好？                                            │
│乙○○：好，好，ok ok，好，bye bye。                                    │
│                                                                        │
│(4)                                                                      │
│監察電話：0000-000000（阿貴）                                           │
│通話時間：12/14 10時4x分                                                │
│通話編號：0000000                                                       │
│時間總計：43秒                                                          │
│譯文：                                                                  │
│丙○○：喂。                                                            │
│乙○○：含袋喔。                                                        │
│丙○○：好好好。                                                        │
│乙○○：啊10分鐘下去樓下，                                              │
│丙○○：10分鐘。                                                        │
│乙○○：我們家，我們家路，那個什麼大門有沒有，樓下大門出                │
│        去右邊。                                                        │
│丙○○：你停車地方？                                                    │
│乙○○：對，就是那個轉彎那裡。                                          │
│丙○○：好好好。                                                        │
│乙○○：你就先準備好，不要讓他等，因為這個跟我很好。                    │
│丙○○：喔，是喔（台語）？                                              │
│乙○○：對啊。                                                          │
│丙○○：好，我拿東西來壓他好了。（台語）                                │
│乙○○：你機車。                                                        │
│丙○○：拿雞腿。（台語）                                                │
│乙○○：好啦，幫我處理一下                                              │
│丙○○：好，bye bye。                                                   │
│乙○○：回去再補多一點給你。                                            │
│丙○○：沒關係啦，bye bye。                                             │
│乙○○：bye bye。                                                       │
│                                                                        │
│(5)                                                                      │
│監察電話：0000-000000（阿貴）                                           │
│通話時間：12/14 11時2x分                                                │
│通話編號：0000000                                                       │
│時間總計：19秒                                                          │
│譯文：                                                                  │
│丙○○：喂。                                                            │
│乙○○：幫我處理好了沒？                                                │
│丙○○：早就處理好了。                                                  │
│乙○○：好，謝謝。                                                      │
│丙○○：不會啦，哎喲。開一台黑色的premio...嘛？                         │
│乙○○：對，ok。                                                        │
│丙○○：好，ok，好，bye bye。                                           │
│乙○○：好，bye bye。                                                   │
├────────────────────────────────────┤
│編號4                                                                   │
├────────────────────────────────────┤
│監察電話：0000-000000（阿貴）                                           │
│通話時間：12/16 1053                                                    │
│通話編號：0000000                                                       │
│時間總計：121秒                                                         │
│譯文：                                                                  │
│丙○○：喂。                                                            │
│乙○○：你還沒睡覺喔？                                                  │
│丙○○：啊？                                                            │
│乙○○：你還沒睡覺喔？                                                  │
│丙○○：還沒啊。                                                        │
│乙○○：他錢有沒有給你？                                                │
│丙○○：誰？                                                            │
│乙○○：小白猴。（台語）                                                │
│丙○○：還沒啊，你打電話沒有ㄟ。                                        │
│乙○○：啊？                                                            │
│丙○○：你打電話都沒有。                                                │
│乙○○：這樣不用了。（台語）                                            │
│丙○○：幹你老師ㄟ。                                                    │
│乙○○：不要緊，我補給你。（台語）                                      │
│丙○○：騙洨騙鳥ㄟ。（台語）                                            │
│乙○○：別理他，不要緊。（台語）                                        │
│丙○○：騙吃騙猴。（台語）                                              │
│乙○○：不要緊，別計較那個，我補給你就好了。（台語）                    │
│丙○○：沒辦法，沒差。（台語）                                          │
│乙○○：你要睡了沒？                                                    │
│丙○○：怎樣，什麼事？                                                  │
│乙○○：我說你現在要睡了沒？                                            │
│丙○○：還沒啊。                                                        │
│乙○○：還沒喔。                                                        │
│丙○○：嗯。                                                            │
│乙○○：你，我那一包有沒有？                                            │
│丙○○：嗯。                                                            │
│乙○○：弄含袋，你還有沒有袋子？                                        │
│丙○○：袋子喔？我想辦法生啊。                                          │
│乙○○：那個弟弟還沒過去喔？                                            │
│丙○○：啊？還沒啊，我想辦法啊。                                        │
│乙○○：喔，用1克的。                                                   │
│丙○○：嗯。                                                            │
│乙○○：對啊，含袋喔。                                                  │
│丙○○：嗯。                                                            │
│乙○○：對啊，我會叫偉浩，就是上一次到我們家樓下那裡那一                │
│        個。                                                            │
│丙○○：上一次？                                                        │
│乙○○：我那個朋友啊，到家裡樓下，我叫你拿下去那一個啊。                │
│丙○○：喔，好。                                                        │
│乙○○：你知道哪一個嗎？                                                │
│丙○○：就見過面嘛，見過面我就知道啦。                                  │
│乙○○：就那個男的啊。                                                  │
│丙○○：好，我知道，我知道，你跟我講，那個叫他在樓下的話                │
│        ，見到我應該就知道了。                                          │
│乙○○：還是你弄好你拿下來，我回去拿。                                  │
│丙○○：太麻煩了吧。                                                    │
│乙○○：不會不會不會，我在這附近而已。                                  │
│丙○○：是喔。                                                          │
│乙○○：我回去拿啦。                                                    │
│丙○○：好。                                                            │
│乙○○：你下來等我一下，好不好？                                        │
│丙○○：現在？                                                          │
│乙○○：對啊。                                                          │
│丙○○：好。                                                            │
│乙○○：我5分鐘就到了。                                                 │
│丙○○：好。                                                            │
│乙○○：好，bye bye。                                                   │
│丙○○：好，bye bye。                                                   │
└────────────────────────────────────┘


司法院資訊處製作；財團法人民間司法改革基金會備份。
